# 其他条件换取租金的处理

提问人：15652374923 时间：2023-07-27 18:23:31
背景： 1 、A公司与非关联方甲公司签订租赁合同，甲公司租赁A公司场地建设光伏发电设备，租赁合同 20 年，合同约定甲公司无需支付租金，条件是甲公司将电站所发电力以现行电价为基准下浮15%的优惠向A公司售电，如出现A公司拖欠电费或用电量大幅下降的情况，甲公司可以将电量采用全部上网模式，同时按照合同约定支付A公司租金。
2 、甲公司将光伏设备的采购、安装及维护工程全部交给A公司的全资子公司B公司。
问题： 1 、在该租赁模式下，项目组认为合同实质并非租赁，而是A公司用闲置场地换取较低的电费支出，所以不确认租赁收入，只按照优惠电价金额计入相应的成本费用中，如条件发生变化后，在按照收取的租金确认租赁收入；
2 、针对工程项目，项目组认为在无法证实该业务的商业实质和独立性时，应将该工程项目与上述购电合同合并来看，在合并层面，工程项目的收益实质上是换取更低的电费单价，因此合并层面应视同关联交易，将工程项目的收益抵消，同时确认递延，按照合同履行期或光伏设备预计使用年限均匀冲减各期的电费成本。
请陈老师指教，上述处理是否恰当。

回答人：chenyiwei
1 、该交易安排包括两项：（ 1 ）A公司出租闲置场地获取收入；（ 2 ）按市场价从甲公司购入电力。因此仍然包含租赁。电费支出根据市场电价确定，实际获得租金收入低于市场租金收入的差额为低价用电的收益，但不单独确认，而是体现在按市场价计算的购电支出中。即一方面按市场价格确认电费支出，一方面按市场价确认出租场地的租金收入，只不过租赁支出和收入都可能是可变租赁付款额。
2 、可以这样理解。